臺灣高等法院刑事判決
111年度上訴字第507號
上  訴  人  
即  被  告  洪昇群
選任辯護人  陳昱龍律師(法律扶助律師)

上列上訴人因違反槍砲彈藥刀械管制條例案件，不服臺灣新竹地
方法院109年度訴字第913號，中華民國110年11月15日第一審判
決（起訴案號：臺灣新竹地方檢察署109年度偵字第10992號），
提起上訴，本院判決如下：
    主  文
上訴駁回。               
    事實及理由
一、經本院審理結果，認第一審以上訴人即被告洪昇群犯槍砲彈
    藥刀械管制條例第7條第4 項之未經許可持有非制式手槍罪
    及同條例第12條第4項之非法持有子彈罪，依刑法第55條前
    段想像競合犯規定，從一重依槍砲彈藥刀械管制條例第7條
    第4項之未經許可持有非制式手槍罪處斷，判處有期徒刑5年
    2月，併科罰金新臺幣（下同）6萬元，罰金部分復諭知易服
    勞役折算之標準為1,000元折算1日，另就扣案槍枝諭知沒收
    ，認事用法及量刑均無不當，應予維持，並引用第一審判決
    書記載之事實、證據及理由（如附件）。
二、被告上訴意旨略以：本案量刑過重，被告是第一次持有槍彈
    ，持有槍彈之時間僅短短15天，亦未拿槍犯案或圍事等，被
    告雖把槍放在車上，但被告是把槍放車子隱密處，並沒有想
    到要使用槍彈，且放在隱密處，相對要取出則要耗費很大功
    夫，另扣案子彈有兩發不具殺傷力，加上被告從搜索、警詢
    、偵查至原審都坦承犯罪。再者，被告犯行在109年9月，剛
    好在修法後3個月，被告犯行相當輕微，若處以最輕本刑5年
    以上有期徒刑，顯有情輕法重、罪刑失衡之虞，請求依刑法
    第59條酌減其刑，從輕量刑。
三、經查：
㈠、刑法第59條之酌量減輕其刑，必於犯罪之情狀，在客觀上足
    以引起一般同情，且於法律上已別無其他應減輕或得減輕其
    刑之事由，而認為即予宣告法定最低度刑期，猶嫌過重者，
    始有其適用，而上開規定本為裁判之酌減，必須認其犯罪之
    情狀確有可以憫恕之理由始得援用，與法律上之減輕只須具
    備特定之要件，即可減輕本刑者情形，亦迥不相同。查被告
    於偵查供稱向綽號「排骨」之男子借用本案槍彈，是因為遇
    到一些事情，所以借來防身之用等語（偵查卷第59頁反面）
    ，且觀諸本案槍彈被查獲時，係放置在被告所使用之車號00
    0-0000號自用小客車之副駕駛座前置物廂內，有現場照片可
    佐（偵查卷第45頁），可見被告將本案槍彈放置在其平常所
    使用之自用小客車副駕駛座前置物廂內，顯然被告駕車外出
    即時即併同攜帶，而被告持有本案非制式手槍之時已係40歲
    之成年人，對於槍枝係屬危害社會治安甚嚴重之違禁物，自
    不得謂為不知，竟以防身之用而持有扣案之槍彈，實難認被
    告犯本案之罪另有何特殊之原因與環境，而在客觀上足以引
    起一般同情，縱予宣告法定最低度刑仍有過重之情。是被告
    上訴請求依刑法第59條酌量減輕其刑，尚無從憑採。
㈡、按量刑輕重，屬法院得依職權自由裁量之事項，苟其量刑已
    以行為人之責任為基礎，並斟酌刑法第57條各款所列情狀，
    在法定刑度內，酌量科刑，無偏執一端，致明顯失出失入情
    形，自不得指為不當或違法（最高法院103年度台上字第291
    號、第331號判決意旨參照）；且在同一犯罪事實與情節，
    如別無其他加重或減輕之原因，下級審量定之刑，亦無過重
    或失輕之不當情形，則上級審法院對下級審法院之職權行使
    ，原則上應予尊重（最高法院85年度台上字第2446號判決意
    旨參照）。經查原審已斟酌具有殺傷力之非制式手槍及子彈
    均屬高危險之管制物品，非經主管機關許可不得擅自持有，
    被告竟漠視法令，無故持有具有殺傷力之非制式手槍及子彈
    ，並放置在其住處及所使用會駕駛外出之自用小客車內，是
    其所為極易對他人之生命、身體造成危害，對社會治安潛藏
    危害甚鉅，殊值非難。復衡酌被告之素行、犯罪動機、手段
    、情節、目的、持有上開具有殺傷力槍彈之時間長短、數量
    、犯後坦承犯行，兼衡其為國中畢業之智識程度、有母親、
    叔叔之家人、未婚、從事停車場設備之工作，每月收入約新
    臺幣3 萬元之家庭生活狀況等刑法第57條各款所列情狀為被
    告量刑之基礎，而量處如上述之刑。被告上訴意旨所述情狀
    原審業已審酌，並無濫用量刑權限，亦無判決理由不備，或
    其他輕重相差懸殊等量刑有所失出或失入之違法或失當之處
    。被告上訴意旨認原審量刑過重，指摘原判決不當，係對原
    判決就刑之量定已詳予說明審酌之事項，再為爭執，為無理
    由，應予駁回。
據上論斷，應依刑事訴訟法第373條、第368條，判決如主文。
本案經檢察官廖啟村提起公訴，檢察官林安紜到庭執行職務。
中　　華　　民　　國　　111 　年　　3 　　月　　29　　日
     　　　　　　 刑事第十六庭  審判長法　官  劉嶽承
                                      法　官  古瑞君
                                      法　官  廖紋妤
以上正本證明與原本無異。
如不服本判決，應於收受送達後20日內向本院提出上訴書狀，其
未敘述上訴之理由者並得於提起上訴後20日內向本院補提理由書
（均須按他造當事人之人數附繕本）「切勿逕送上級法院」。
                                      書記官  江珮菱
中　　華　　民　　國　　111 　年　　3 　　月　　30　　日

附件：
臺灣新竹地方法院刑事判決
109年度訴字第913號
公  訴  人　臺灣新竹地方檢察署檢察官
被　　　告　洪昇群　
指定辯護人　鄭三川律師
　　　　　　洪惠平律師　　　　
上列被告因違反槍砲彈藥刀械管制條例案件，經檢察官提起公訴
（109 年度偵字第10992 號），本院判決如下：
    主  文
洪昇群未經許可持有非制式手槍，處有期徒刑伍年貳月，併科罰
金新臺幣陸萬元，罰金如易服勞役，以新臺幣壹仟元折算壹日。
扣案由仿手槍外型製造，組裝已貫通之金屬槍管而成之非制式手
槍壹支（含彈匣壹個，槍枝管制編號一一Ο三Ο一八五三六號）
沒收。
    事  實
一、洪昇群明知可發射子彈具有殺傷力之非制式手槍及具有殺傷
　　力之子彈，分別係槍砲彈藥刀械管制條例第4 條第1 項第1
　　款、第2 款所列管之槍砲及彈藥，非經中央主管機關許可，
　　不得持有，詎其仍基於非法持有具有殺傷力之非制式手槍及
　　子彈之犯意，未經許可，於民國109 年9 月9 日左右，在新
　　竹市南寮漁港旁樹林內，向綽號「排骨」之真實姓名年籍均
　　不詳之成年男子借用具有殺傷力之由仿手槍外型製造，組裝
　　已貫通之金屬槍管而成之非制式手槍1 支（含彈匣1 個，槍
　　枝管制編號1103018536號）、具有殺傷力之口徑9×19mm制式
　　子彈1 顆及非制式子彈2 顆，暨不具有殺傷力之非制式子彈
　　2 顆等物後，即先後放置在其位於新竹市○區○○路0 段0
　　巷000 弄00號之住處及所使用車牌號碼000-0000號自用小客
　　車內而無故持有之。嗣於109 年9 月23日13時45分許，經警
　　持本院所核發之搜索票，在洪昇群位於上址之住處實施搜索
　　，並於停放在該住處之上揭自用小客車右前座手套箱內扣得
　　前開具有殺傷力之非制式手槍1 支（含彈匣1 個）、制式子
　　彈1 顆及非制式子彈2 顆，暨不具有殺傷力之非制式子彈2
　　顆等物，因而為警循線查悉上情。
二、案經新竹市警察局第三分局報請臺灣新竹地方檢察署檢察官
　　偵查起訴。
    理  由
一、按被告以外之人於審判外之言詞或書面陳述，除法律有規定
    者外，不得作為證據；被告以外之人於審判外之陳述，雖不
    符刑事訴訟法第159 條之1 至第159 條之4 規定，而經當事
    人於審判程序同意作為證據，法院審酌該言詞陳述或書面陳
    述作成時之情況，認為適當者，亦得為證據；當事人、代理
    人或辯護人於法院調查證據時，知有前述不得為證據之情形
    ，而未於言詞辯論終結前聲明異議者，視為有前項之同意，
    刑事訴訟法第159 條第1 項、第159 條之5 分別定有明文。
    經查，本判決所引用被告以外之人於審判外陳述之供述證據
    及其餘所依憑判斷之非供述證據等證據方法，檢察官、被告
    及辯護人於本院審理時均表示並無意見（見訴字第913 號卷
    第137、138、241、242頁），且迄至言詞辯論終結前亦均未
　　聲明異議而應視為同意有證據能力，本院審酌上開供述證據
　　作成時並無違法或不當之情況，另其餘所依憑判斷之非供述
　　證據，亦無證據證明係違反法定程序所取得，且無刑事訴訟
　　法第159 條之4 顯有不可信或其他不得作為證據之情況；又
　　各該供述證據及非供述證據均無證明力明顯過低之情形，復
　　均經本院於審判程序依法進行調查，並予以當事人辯論，被
　　告之訴訟防禦權已受保障，上開供述證據及非供述證據等證
　　據方法均適當得為證據，依刑事訴訟法第159 條之5 規定，
　　應認均有證據能力。
二、訊據被告洪昇群對於前揭事實坦承不諱（見訴字第913 號卷
　　第135、135、139、247、248 頁），並有本院109 年度聲搜
　　字第541 號搜索票1 份、新竹市警察局第三分局搜索扣押筆
　　錄1 份、扣押物品目錄表1 份、扣押物品收據1 份、扣案非
　　制式手槍照片10幀、查獲現場照片及扣案物照片共8 幀等附
　　卷足稽（見偵字第10992 號卷第28至32、37、38、40、41、
　　44至46頁），此外，復有非制式手槍1 支（含彈匣1 個）、
　　制式子彈1 顆及非制式子彈2 顆等物扣案足資佐證。又上開
　　扣案之槍枝及子彈等物經送請內政部警政署刑事警察局鑑定
　　結果：送鑑手槍1 支（含彈匣1 個，槍枝管制編號：110301
    8536號），認係非制式手槍，由仿手槍外型製造之槍枝，組
　　裝已貫通之金屬槍管而成，擊發功能正常，可供擊發適用子
　　彈使用，認具殺傷力；又送鑑子彈1 顆，認係口徑9×19mm制
　　式子彈，經試射，可擊發，認具殺傷力；又送鑑子彈1 顆，
　　認係非制式子彈，由口徑9mm 制式空包彈組合直徑約9.0mm
　　金屬彈頭而成，經試射，可擊發，認具殺傷力；又送鑑子彈
　　1 顆，認係非制式子彈，由金屬彈殼組合直徑約8.9mm 金屬
　　彈頭而成，經試射，可擊發，認具殺傷力等情，有內政部警
　　政署刑事警察局109 年11月2 日刑鑑字第1098006720號鑑定
　　書1 份及鑑定照片6 幀在卷可憑（見偵字第10992 號卷第68
　　、69頁），足認被告所持有扣案之非制式手槍1 支（含彈匣
　　1 個）、制式子彈1 顆及非制式子彈2 顆均具有殺傷力至明
　　，被告前開任意性自白核與事實相符，堪予採信。從而本案
　　事證已臻明確，被告所為持有具有殺傷力之由仿手槍外型製
　　造，組裝已貫通之金屬槍管而成之非制式手槍1 支（含彈匣
　　1 個）、具有殺傷力之口徑9×19mm制式子彈1 顆及非制式子
　　彈2 顆之犯行堪以認定，應予依法論科。
三、論罪科刑：
（一）按槍砲彈藥刀械管制條例所定未經許可持有槍、彈、槍枝
　　　主要組成零件，其持有之繼續，為行為之繼續，而非狀態
　　　之繼續，亦即一經持有該槍、彈、槍枝主要組成零件，罪
　　　即成立，但其犯罪行為之完結須繼續至持有行為終了時為
　　　止，有最高法院92年度臺非字第91號判決意旨可資參照。
　　　次按非法持有槍砲彈藥刀械等違禁物，所侵害者為社會法
　　　益，如果持有之客體種類相同（同為手槍，或同為子彈者
　　　），縱令持有之客體有數個（如數支手槍、數顆子彈），
　　　仍為單純一罪，不發生想像競合犯之問題。若同時持有二
　　　不相同種類之客體（如同時持有手槍及子彈），則為一行
　　　為觸犯數罪名之想像競合犯，亦有最高法院82年度臺上字
　　　第5303號判決意旨足供參照。
（二）核被告洪昇群所為，係犯槍砲彈藥刀械管制條例第7 條第
　　　4 項之未經許可持有非制式手槍罪及同條例第12條第4 項
　　　之非法持有子彈罪。又被告自109 年9 月9 日起至同年月
　　　23日13時45分許為警查獲時止，未經許可持有前開槍、彈
　　　，為繼續犯，其犯罪行為完結即繼續至持有行為終了時為
　　　止。又被告持有上開由仿手槍外型製造，組裝已貫通之金
　　　屬槍管而成之非制式手槍1 支（含彈匣1 個）、口徑9×19
　　　mm制式子彈1 顆及非制式子彈2 顆，係於同一持有行為繼
　　　續中違反前揭規定，應屬犯罪行為之繼續，至其持有行為
　　　終了時，應僅各論以一罪。又被告以一持有行為同時未經
　　　許可而持有上開非制式手槍、子彈而同時觸犯上開二罪名
　　　，為想像競合犯，應依刑法第55條前段規定，從一重依槍
　　　砲彈藥刀械管制條例第7 條第4 項之未經許可持有非制式
　　　手槍罪處斷。又公訴意旨認被告尚有於前揭時地持有具有
　　　殺傷力之非制式子彈2 顆，是以此部分亦涉有槍砲彈藥刀
　　　械管制條例第12條第4 項之持有具有殺傷力之子彈罪嫌等
　　　語。經查被告於如事實欄所述時地確持有除上揭經論罪科
　　　刑之槍彈等物以外之非制式子彈2 顆一節，固為被告於本
　　　院審理時坦述在卷，惟該扣案之子彈2 顆經送內政部警政
　　　署刑事警察局鑑定結果，認均係非制式子彈，由金屬彈殼
　　　組合直徑約8.9mm 金屬彈頭而成，均經試射：1 顆，雖可
　　　擊發，惟發射動能不足，認不具殺傷力；1 顆，無法擊發
　　　，認不具殺傷力等情，有內政部警政署刑事警察局109 年
　　　11月2 日刑鑑字第1098006720號鑑定書1 份及110 年2 月
　　　23日刑鑑字第1100016893號函1 份附卷足佐（見偵字第10
　　　992 號卷第68頁、訴字第913 號卷第81頁），此外，公訴
　　　意旨亦未提出其他事證供以調查而可認被告有為此部分犯
　　　行，原應為此部分無罪之諭知，惟因公訴意旨認此部分與
　　　前揭經論罪科刑部分屬想像競合犯之裁判上一罪關係，爰
　　　不另為無罪之諭知，附此敘明。
（三）又被告前曾①於100 年7 月間因竊盜案件，經本院於101
　　　年3 月8 日以101 年度審易字第132 號判處有期徒刑6 月
　　　、2 月，於101 年4 月5 日確定；②又於100 年7 月間因
　　　竊盜案件，經本院於101 年4 月20日以101 年度審易字第
　　　297 號判處有期徒刑7 月、6 月、2 月，於101 年5 月18
　　　日確定；③又於103 年4 月間因違反毒品危害防制條例案
      件，經本院於103 年7 月8 日以103 年度審訴字第212 號
　　　判處有期徒刑6 月、6 月、3 月確定；④又於103 年5 月
　　　間因竊盜案件，經本院於103 年11月28日以103 年度審易
　　　字第623 號判處有期徒刑7 月、7 月、4 月、3 月，於10
　　　3 年12月29日確定；⑤又於103 年5 月因竊盜案件，經臺
　　　灣苗栗地方法院於103 年11月24日以103 年度易字第690
　　　號判處有期徒刑6 月確定；⑥又於103 年6 月間因違反毒
　　　品危害防制條例案件，經本院於104 年2 月11日以104 年
　　　度審訴字第5 號判處有期徒刑7 月、7 月、7 月、4 月、
　　　4 月，於104 年3 月23日確定，再經本院於104 年5 月21
　　　日以104 年度聲字第614 號裁定應執行有期徒刑1 年9 月
　　　，於104 年6 月3 日確定（甲）。而上開①及②案件經本
　　　院於101 年10月2 日以101 年度聲字第1105號裁定應執行
　　　有期徒刑1 年7 月，於101 年10月15日確定。其就此部分
　　　自101 年8 月28日起執行，於102 年10月16日假釋出監，
　　　嗣經撤銷假釋，應執行殘刑6 月15日；又上開③至⑤案件
　　　經本院於104 年3 月31日以104 年度聲字第273 號裁定應
　　　執行有期徒刑2 年10月，於104 年4 月13日確定（乙）。
　　　而前揭殘刑及（甲）部分、（乙）部分自103 年9 月29日
　　　起接續執行，於107 年8 月22日縮刑假釋出監，保護管束
　　　期間至108 年9 月5 日期滿未經撤銷假釋而視為執行完畢
　　　等情，有臺灣新竹地方檢察署刑案資料查註紀錄表1 份及
　　　臺灣高等法院被告前案紀錄表1 份附卷足參（見訴字第91
　　　3 號卷第259至269、273至277頁），其於受有期徒刑之執
　　　行完畢後，5 年以內故意再犯本件有期徒刑以上之罪，符
　　　合刑法第47條第1 項累犯之規定，然本院審酌被告所為上
　　　揭構成累犯之前案分別為竊盜及違反毒品危害防制條例案
　　　件，與被告本件所犯違反槍砲彈藥管制條例犯行不具有相
　　　同或類似之性質，亦非屬暴力等具有重大惡性特徵之犯罪
　　　類型，復無證據證明被告有對刑罰反應力薄弱之情，是以
　　　本院依照刑法第57條各款所列事項審酌一切情狀後，認量
　　　處如主文所示之刑，已與被告為本案犯罪行為所生之危害
　　　，暨其應付責任之輕重業已相符，是本案不再依刑法第47
　　　條第1 項之規定加重其刑，亦附此敘明。
（四）又辯護人復辯稱：被告係因為好奇才會跟綽號「排骨」之
　　　人借用槍彈，借用不久後就被警方查獲，持有時間十分短
　　　暫，且被告於搜索過程即配合，從偵查階段就坦承犯行，
　　　犯後態度良好，請審酌此情，依刑法第59條之規定予以減
　　　刑等語。惟按刑法第59條規定犯罪之情狀可憫恕者，得酌
　　　量減輕其刑，其所謂「犯罪之情狀」，與同法第57條規定
　　　科刑時應審酌之一切情狀，並非有截然不同之領域，於裁
　　　判上酌減其刑時，應就犯罪一切情狀（包括第57條所列舉
　　　之10款事項），予以全盤考量，審酌其犯罪有無可憫恕之
　　　事由（即有無特殊之原因與環境，在客觀上足以引起一般
　　　同情，以及宣告法定低度刑，是否猶嫌過重等等），以為
　　　判斷。而具殺傷力之槍枝及子彈本為法之所禁，槍砲彈藥
　　　刀械管制條例第1 條開宗明義揭櫫維護社會秩序、保障人
　　　民生命財產安全之立法本旨，被告無視於此，竟持有具有
　　　殺傷力之非制式手槍及制式子彈、非制式子彈，且將之放
　　　置於其所使用會駕駛外出之上揭自用小客車內，是其所為
　　　危害人民及社會安全，所犯既無客觀上引起憫恕之情況，
　　　復乏其他例外特殊之原因可認予法定低度刑期宣告仍顯失
　　　平衡，自毋有刑法第59條規定減輕其刑之適用，從而辯護
　　　人此部分所述已難憑採，併此說明。
（五）爰審酌具有殺傷力之非制式手槍及子彈均屬高危險之管制
　　　物品，非經主管機關許可不得擅自持有，被告竟漠視法令
　　　，無故持有具有殺傷力之非制式手槍及子彈，並放置在其
　　　住處及所使用會駕駛外出之自用小客車內，是其所為極易
　　　對他人之生命、身體造成危害，對社會治安潛藏危害甚鉅
　　　，殊值非難，復衡酌被告之素行、犯罪動機、手段、情節
　　　、目的、持有上開具有殺傷力槍彈之時間長短、數量、犯
　　　後坦承犯行，兼衡其為國中畢業之智識程度、有母親、叔
　　　叔之家人、未婚、從事停車場設備之工作，每月收入約新
　　　臺幣3 萬元之家庭及生活狀況等一切情狀，量處如主文所
　　　示之刑，併就科處罰金部分諭知如易服勞役之折算標準，
　　　以資懲儆。
四、末按違禁物，不問屬於犯罪行為人與否，沒收之；供犯罪所
    用、犯罪預備之物或犯罪所生之物，屬於犯罪行為人者，得
    沒收之。但有特別規定者，依其規定；宣告前二條之沒收或
    追徵，有過苛之虞、欠缺刑法上重要性、犯罪所得價值低微
    ，或為維持受宣告人生活條件之必要者，得不宣告或酌減之
    ，刑法第38條第1 項、第2 項、第38條之2 第2 項分別定有
    明文。查扣案由仿手槍外型製造，組裝已貫通之金屬槍管而
　　成之非制式手槍1 支（含彈匣1 個，槍枝管制編號11030185
    36號）經鑑定結果具有殺傷力等情，有前述內政部警政署刑
　　事警察局109 年11月2 日刑鑑字第1098006720號鑑定書1 份
　　及鑑定照片4 幀在卷可參，屬違禁物，不問屬於被告與否，
　　應依刑法第38條第1 項規定宣告沒收。另扣案為被告持有之
　　口徑9×19mm制式子彈1 顆及非制式子彈2 顆，均經鑑定試射
　　後已喪失子彈之效用，不復具有違禁物之性質；又扣案之非
　　制式子彈2 顆，亦經送請內政部警政署刑事警察局鑑定結果
　　，認均不具殺傷力等情，亦有上開內政部警政署刑事警察局
　　109 年11月2 日刑鑑字第1098006720號鑑定書1 份及110 年
　　2 月23日刑鑑字第1100016893號函1 份附卷可憑，是以認均
　　非違禁物；且沒收均欠缺刑法上之重要性，爰均不予宣告沒
　　收，附此敘明。
據上論斷，應依刑事訴訟法第299 條第1 項前段，槍砲彈藥刀械
管制條例第7 條第4 項、第12條第4 項，刑法第11條前段、第55
條前段、第42條第3 項前段、第38條第1 項、第38條之2 第2 項
，判決如主文。
本案經檢察官廖啟村提起公訴，檢察官高上茹、陳亭宇到庭執行
職務。
中　　華　　民　　國　　110 　年　　11　　月　　15　　日
                  刑事第一庭    審判長法  官   楊麗文
                                      法  官   王凱平
                                      法  官   楊惠芬
以上正本證明與原本無異。
如不服本判決應於收受本判決後20日內向本院提出上訴書狀，上
訴書狀應敘述具體理由。上訴書狀未敘述上訴理由者，應於上訴
期間屆滿後20日內補提理由書狀於本院(均須按他造當事人之人
數附繕本 )「切勿逕送上級法院」。 
中　　華　　民　　國　　110 　年　　11　　月　　19　　日
　　　　　　　　　　　　　　　　　　　書記官   李艷蓉
附錄本案論罪科刑法條全文：
槍砲彈藥刀械管制條例第7 條：
未經許可，製造、販賣或運輸制式或非制式火砲、肩射武器、機
關槍、衝鋒槍、卡柄槍、自動步槍、普通步槍、馬槍、手槍或各
類砲彈、炸彈、爆裂物者，處無期徒刑或七年以上有期徒刑，併
科新臺幣三千萬元以下罰金。
未經許可，轉讓、出租或出借前項所列槍砲、彈藥者，處無期徒
刑或五年以上有期徒刑，併科新臺幣一千萬元以下罰金。
意圖供自己或他人犯罪之用，而犯前二項之罪者，處死刑或無期
徒刑；處徒刑者，併科新臺幣五千萬元以下罰金。
未經許可，持有、寄藏或意圖販賣而陳列第一項所列槍砲、彈藥
者，處五年以上有期徒刑，併科新臺幣一千萬元以下罰金。
意圖供自己或他人犯罪之用，以強盜、搶奪、竊盜或其他非法方
法，持有依法執行公務之人所持有之第一項所列槍砲、彈藥者，
得加重其刑至二分之一。
第一項至第三項之未遂犯罰之。